臺灣彰化地方法院刑事附帶民事訴訟判決
110年度附民字第113號
原      告  李宥慧

訴訟代理人  王俊凱律師
            李俊葦

被      告  邱瑞鎮


上列被告因110年度易字第235號毀損債權案件，經原告提起附帶
民事訴訟，本院判決如下：
    主  文
原告之訴及假執行之聲請均駁回。
    事  實
一、原告聲明求為判決：
　㈠被告應給付原告新臺幣736,325元及自附表（惟刑事附帶民事
    起訴狀未附附表）所示之起算日起至清償日止，按年息百分
    之五計算之利息。
　㈡訴訟費用由被告負擔。
　㈢原告願供擔保，請准宣告假執行。
　  其陳述略稱：
　㈠被告邱瑞鎮係睿鋒企業有限公司（下稱睿鋒公司，統一編號0
    0000000、設彰化縣○○鄉○○村○○街000號1樓、資本額新臺幣〈
    下同〉50萬元）負責人，也是唯一股東。緣睿鋒公司於民國1
    05年9月12日起僱用李建洲（業於108年9月2日死亡）擔任鷹
    架工人，並於105年11月5日指派李建洲前往臺中市青海路石
    碑段之工地現場搬運鷹架時受傷，而受有職業性傷害，經李
    建洲向睿鋒公司請求賠償，而為睿鋒公司拒絕理賠後，李建
    洲乃向法院提起請求職業災害補償之訴，並經臺灣高等法院
    臺中分院於108年8月14日以107年度勞上易字第30號判決睿
    鋒公司應給付179,410元及自106年11月29日起至清償日5%之
    利息，並於當日確定，是睿鋒公司自108年8月14日起已該當
    即將受強制執行之際之階段。李建洲之繼承人李宥慧、李俊
    葦於108年11月29日持上開判決書及確定證明書前往稅捐稽
    徵機關調閱睿鋒公司財稅資料時，發現睿鋒公司名下尚有車
    號00-0000號（中華2835cc）1輛汽車。孰料，被告意圖損害
    李建洲繼承人李宥慧、李俊葦之債權，竟將登記在睿鋒公司
    名下車號00-0000號（中華2835cc）自用小貨車1輛，於109
    年2月3日以買賣為由移轉登記予易鴻工程有限公司（下稱易
    鴻公司、統一編號00000000、設彰化縣○○鎮○○路0段000號1
    樓、最大股東邱瑞鈿係邱瑞鎮之弟弟），足生損害於債權人
    李宥慧、李俊葦之債權。業經臺灣彰化地方檢察署以110年
    度偵字第2258號向鈞院提起公訴，足證被告邱瑞鎮侵權行為
    甚明。
　㈡按因故意或過失，不法侵害他人之權利者，負損害賠償責任
    ，民法第184條第1項前段訂有明文；又故意以背於善良風俗
    之方法，加損害於他人者，負損害賠償責任；數人共同不法
    侵害他人之權利者，連帶負損害賠償責任；造意人及幫助人
    ，視為共同行為人，民法第184條第1項後段、第185條第1項
    前段、第2項分別定有明文。所謂善良風俗，指一般道德觀
    念而言，詐欺係以欺罔之手段向他人騙取財物，屬於以背於
    善良風俗之方法加損害於他人，應無疑義。又按債務人欲免
    其財產被強制執行，與第三人通謀而為虛偽意思表示，將其
    所有不動產移轉登記與第三人，致債權人之債權無法實現時
    ，債權人因此所受之損害，得依侵權行為之法則，請求該第
    三人賠償。債務人於將受強制執行之際，以詐害行為將其所
    有不動產移轉登記與第三人，使債權人之債權無法實現，如
    第三人知悉債權之存在及其侵害之事實，而與之合謀，難謂
    無故意不法侵害他人權利之情事，債權人似非不得依侵權行
    為之法則請求其賠償損害，至於債權人得依民法第244條規
    定行使撤銷權，自屬另一問題（最高法院87年度台上字第42
    6號、93年度台上字第2046號判決意旨參照）。
　㈢查原告二人為債權人李建洲之繼承人，並持有臺灣高等法院
    臺中分院於108年8月14日以107年度勞上易字第30號判決睿
    鋒公司應給付179,410元及自106年11月29日起至清償日5％之
    利息，並於當日確定，是睿鋒公司自108年8月14日起已該當
    即將受強制執行之際之階段。以及臺灣高等法院臺中分院以
    108年度勞上字第47號民事判決，判決被告判決睿鋒公司應
    給付556,915元及自如附表所示至清償日5％之利息，此有上
    開判決及確定證明書可證。
　㈣惟查，被告邱瑞鎮意圖損害李建洲繼承人李宥慧、李俊葦之
    債權，竟將登記在睿鋒公司名下車號00-0000號（中華2835c
    c）自用小貨車1輛，於109年2月3日以買賣為由移轉登記予
    易鴻工程有限公司（下稱易鴻公司、統一編號00000000、設
    彰化縣○○鎮○○路0段000號1樓、最大股東邱瑞鈿係邱瑞鎮之
    弟弟），足生損害於債權人李宥慧、李俊葦之債權。業經臺
    灣彰化地方法院檢察署以110年度偵字第2258號向鈞院提起
    公訴，足證被告邱瑞鎮侵權行為甚明。
　㈤原告二人因被告邱瑞鎮之行為造成受有736,325元及分別如附
    表所示之起算日至清償日止，按年息5％計算之利息之損害，
    為此原告依據民法侵權行為損害賠償之規定，請求被告邱瑞
    鎮賠償原告二人之損害等語。
二、被告聲明求為判決：
    被告未為任何聲明或陳述，亦未提出任何書狀。
    理  由
一、按刑事訴訟諭知無罪之判決者，對於附帶民事訴訟部份應以
    判決駁回原告之訴，刑事訴訟法第503條第1項前段定有明文
    。
二、本件被告被訴毀損債權一案，業經刑事判決諭知無罪在案，
    根據首揭說明，原告之訴，自應予以駁回，其假執行聲請，
    失所附麗，一併駁回。
三、據上論斷，應依刑事訴訟法第503條第1項前段，判決如主文
    。
中　　華　　民　　國　　110 　年　　5 　　月　　13　　日
                  刑事第三庭   法  官  黃齡玉
以上正本證明與原本無異。
如不服本判決應於收受判決後20日內向本院提出上訴書狀，並應
敘述具體理由。其未敘述上訴理由者，應於上訴期間屆滿後20日
內向本院補提理由書( 均須按他造當事人之人數附繕本) 「切勿
逕送上級法院」。
本判決非對於刑事訴訟之判決有上訴時不得上訴。
中　　華　　民　　國　　110 　年　　5 　　月　　13　　日
                                書記官  謝儀潔